【裁判字號】    95,簡上,152
【裁判日期】    951031
【裁判案由】    違反性騷擾防治法
【裁判全文】
臺灣屏東地方法院刑事判決  95年度簡上字第152號
上  訴  人  臺灣屏東地方法院檢察署檢察官
被      告  丙○○
上列上訴人因被告違反性騷擾防治法案件，不服本院95年簡字第
1023號中華民國95年7 月17日刑事簡易判決（95年度速偵字第85
號） 提起上訴，本院判決如下：
    主  文
原判決撤銷。
丙○○意圖性騷擾，乘人不及抗拒而為觸摸其胸部之行為，處拘
役參拾日，如易科罰金，以銀元佰元即新台幣玖佰元折算壹日
。
    事  實
一、丙○○於民國95年6 月30日凌晨1 時25分許，與友人甲○○
    共同至屏東縣潮州鎮某處之小吃店（詳細地址密封詳卷）用
    餐及唱歌，該店老闆Ａ (姓名詳卷）見甲○○與其女兒B（
    姓名、年籍詳卷）年紀相仿，乃介紹Ｂ前來與甲○○認識，
    丙○○則邀Ｂ及Ｂ之友人乙○○在該處一同唱歌，至當日凌
    晨1 時50分許，Ｂ甫唱完一曲，丙○○拿出新台幣（下同）
    100 元，稱要獎勵Ｂ，竟意圖性騷擾，將100 元交到Ｂ手上
    後，乘Ｂ不及抗拒，旋觸摸Ｂ右邊之胸部一下，Ｂ女當場氣
    憤丟下麥克風，轉身走出店外告知其父A ，嗣A 、B 一同返
    回店中與丙○○理論，因見丙○○無認錯道歉之意，遂與丙○○一同報警處理。
二、案經B 訴由屏東縣警察局潮州分局報請臺灣屏東地方法院檢
    察署檢察官偵查聲請以簡易判決處刑。
    理  由
一、訊據被告丙○○否認有意圖性騷擾而觸摸被害人胸部之行為
    ，辯稱其於案發時，因前已飲用3 瓶高梁酒而酒醉，對於是
    否有碰觸到被害人胸部，並無印象，若其果曾碰觸到被害人
    胸部，也是因為酒醉致身體不穩而不慎碰觸到，並無性騷擾
    之意等語。經查:
（一）被告前述意圖性騷擾而觸摸被害人胸部之行為，已經被害
      人B 於警詢及本院審理中結證明確，而證人即被害人B 更
      證稱，被告於觸摸其胸部時，曾對其說「讓我摸一下也不
      會怎麼樣」等語，可見被告確係基於性騷擾之意而觸摸被
      害人胸部，並非因為酒醉致不慎碰觸被害人胸部。
（二）證人甲○○於本院審理中證稱，被告用手抓住被害人右邊
      胸部，且被告不止是用手觸碰被害人的胸部，還有用手去
      抓被害人胸部一下等語，核與其於警詢中所述相符，而證
      人甲○○原與被害人互不相識，係因與被告一同前往上述
      小吃店用餐才認識被害人，當天證人甲○○原在檳榔攤工
      作，因受被告邀約，被告並答應給證人甲○○1000元為代
      價，證人甲○○才答應與被告一同前往上述小吃店用餐等
      情，已經證人甲○○及被告分別當庭陳明，堪信為實；則
      證人甲○○既與被害人素不相識，係於案發當日初次見面
      ，又係接受被告之報酬始一同前往該小吃店，衡情顯無可
      能於案發後隨即故意誣陷被告而附和被害人之指述，是證
      人甲○○之指述應可採信。
（三）被告於偵查中雖稱，被害人係受其父A 之教唆，始對其為
      不實之指述，且案發當時被害人一方有許多人，使其心生
      畏懼等語，但被告於案發當晚係第一次前往上述小吃店用
      餐，被害人之父A 又於被告前往用餐前介紹其女即被害人
      與甲○○認識，並未發生任何不愉快之情事，被害人或其
      父A 復均未曾向被告索討金錢賠償，僅一再要求被告道歉
      ，此經被告自承明確，亦經證人甲○○證明，衡情被害人
      之父並無必要教唆被害人誣陷被告；再本件案發時，上開
      小吃店中僅有B 、被告、甲○○及另名證人乙○○在店內
      （A 在店外），此經證人B 及甲○○分別證述明確，縱加
      上A 亦僅共有5 人在場，而甲○○又係與被告同行，故被
      害人方至多僅有1 男（A）2女（B 與乙○○），顯不足以
      使被告心生畏懼而違反意願地道歉或賠償，故被告此部分
      辯解，實屬無據。
（四）被告雖於本院審理中辯稱，其因於前往上開小吃店前已飲
      用3 瓶高梁酒，至進入上述小吃店時已經酒醉，所以不記
      得該期間發生何事，若有碰觸到被害人胸部，也是因為酒
      醉身體不穩所致，並非故意等語。但被告於觸摸被害人胸
      部時，尚且對被害人稱「讓我摸一下不會怎麼樣」等語，
      已經被害人結證明確，可見被告確係故意所為；再被告於
      案發後警詢時雖經警酒測結果，其呼氣中之酒精濃度達
      0.91MG/L，但被告當時神情還好，應該還沒有喝醉、被告
      當天與證人甲○○各自騎機車前往，大約騎了10分鐘，途
      中未有騎車不穩或發生車禍之情事等情，已經證人甲○○
      當庭證明，可見被告於案發前雖有飲用相當數量之酒類，
      但未達影響身體控制及意識狀態之程度，其此部分辯解，
      亦無可採。
（五）綜上所述，被告所辯，均無可採，其意圖性騷擾，乘被害
      人不及抗拒而觸摸被害人胸部之犯行應可認定。
二、論罪科刑
(一)比較新舊法：按「行為後法律有變更者，適用行為時之法律
    。但行為後之法律有利於行為人者，適用最有利於行為人之
    法律。」刑法第2 條第1 項定有明文。次按94年2 月2 日公
    布並於95年7 月1 日施行之修正刑法第41條第1 項有關易科
    罰金折算標準，由舊刑法第41條第1 項規定「得以1 元以上
    3 元以上」折算一日，提高為「以新臺幣1,000 元、2,000
    元、3,000 元折算一日」，並刪除「因身體、教育、職業或
    家庭之關係，執行顯有困難者」之條件，第2 項增訂「前項
    規定於數罪併罰，其應執行之刑未逾6 月者，亦適用之。」
    ，此為科刑規範事項之變更，而修正前之折算標準，係以1
    元以上3 元以上折算一日，再依修正前罰金罰鍰提高標準條
    例第2 條規定，就其原定數額提高為100 倍折算1 日，亦即
    以銀元100 元至300 元（經折算為新臺幣後，應以新臺幣30
    0 元至900 元）折算1 日，顯以修正前刑法折算標準對行為
    人有利，故依刑法第2 條第1 項前段，應依修正前刑法第41
    條、修正前罰金罰鍰提高標準條例第2 條之規定。
（二）核被告丙○○所為，係犯性騷擾防治法第25條第1 項之意
      圖性騷擾，乘人不及抗拒而觸摸其胸部罪。
三、原審以被告罪證明確，因予論罪科刑，固非無見。惟被告已
    年逾半百，卻於公眾得出入之小吃店內，對於甫滿20歲之被
    害人（75年生）為上述性騷擾行為，犯後不但未曾向被害人
    道歉認錯，更於證人甲○○接受警方詢問後，先前往證人甲○○之工作場所，要求證人甲○○更改警詢中之證詞，於檢
    察官或法院訊問時，為不實而有利於被告之證述，再於證人
    甲○○拒絕後，二度前往證人甲○○之工作場所內以穢語辱
    罵甲○○，此經證人甲○○當庭結證明確。被告復於偵查中
    辯稱因被害人方有多人，致其心生畏懼，並稱被害人係受父
    親之教唆，而對其為不實之指控等語，此有被告之偵訊筆錄
    可憑，可見被告犯後毫無悔意，並一再騷擾證人，教唆證人
    為不實之證述，犯後態度惡劣，原審僅量處拘役10日，顯然
    失之過輕，檢察官循告訴人之請求以原審量刑過輕為理由，
    提起上訴，為有理由；再本件被告行為後，刑法關於罰金刑
    之下限及拘役易科罰金之折算標準均有修正，原審於理由欄
    雖已爰引刑法第2 條第1 項前段之規定為新舊法之比較，但
    於據上論結欄中，漏未引用刑法第2 條第1 項前段之規定，
    亦有未洽。原判決既有上述可議之處，自屬無可維持，應將
    原判決撤銷改判。茲審酌被告前有贓物、傷害、違反懲治走
    私條例、違反台灣省內煙酒專賣暫行條例、竊佔等前科，有
    台灣高等法院被告前案紀錄表在卷為憑，素行不良、犯罪之
    動機、目的、以乘不害人不及抗拒之際，伸手觸碰被害人胸
    部一下為犯罪手段、所生危害及其前述犯後態度等一切情狀
    ，量處如主文所示之刑，並諭知易科罰金之折算標準。
四、應依刑事訴訟法第455 條之1 第3 項、第369 條第1 項前段
    、第364 條、第299 條第1 項前段，性騷擾防治法第25條第
    1 項，刑法第2 條第1 項前段、第11條前段、修正前刑法第
    41條第1 項前段，修正前罰金罰鍰提高標準條例第2 條，判
    決如主文。
本案經檢察官靳隆坤到庭執行職務。
中    華    民    國   95   年      10    月    31    日
                  刑事第四庭  審判長法  官  莊鎮遠
                                    法  官  王以齊
                                    法  官  王炳人
上正本證明與原本無異。
不得上訴
中    華    民    國    95    年    10    月    31    日
                                    書記官  薛慧茹
附錄本判決論罪科刑法條全文
性騷擾防治法第25條
意圖性騷擾、乘人不及抗拒而為親吻、擁抱或觸摸其臀部、胸部
或其他身體隱私處之行為者，處二年以下有期徒刑、拘役或科或
併科新臺幣十萬元下以罰金。
前項之罪，須告訴乃論。


司法院資訊處製作；財團法人民間司法改革基金會備份。
